【裁判字號】    92,聲,743
【裁判日期】    920930
【裁判案由】    發還擔保金
【裁判全文】
臺灣板橋地方法院民事裁定  九十二年度聲字第七四三號
    聲  請  人
    即  債權人  日聯三商股份有限公司（即三和三商股份有限公司）
    法定代理人  中村政照
                            送.
    相  對  人
    即  債務人  甲○○      住台北縣新莊市○○路十七號
右聲請人聲請發還擔保金事件，本院裁定如左：
    主      文
本院八十九年度存字第二五六五號提存事件，聲請人所提存之擔保金新臺幣陸拾陸萬
陸仟元，准予發還。
聲請程序費用由相對人負擔。
    理      由
一、按返還擔保金，如符合：（一）應供擔保之原因消滅者。（二）供擔保人證明受
    擔保利益人同意返還者。（三）訴訟終結後，供擔保人證明已定二十日以上之期
    間，催告受擔保利益人行使權利而未行使，或法院依供擔保人之聲請，通知受擔
    保利益人於一定期間內行使權利並向法院為行使權利之證明而未證明者之要件，
    法院得以裁定返還擔保金，於民事訴訟法第一百零四條定有明文。
二、本件聲請意旨略以：聲請人與相對人間請求給付價金事件，聲請人前遵鈞院八十
    九年度裁全金字第四二八七號民事裁定，為擔保假扣押，曾提供如主文所示之新
    臺幣陸拾陸萬陸仟元為擔保金，並以鈞院八十九年度存字第二五六五號提存事件
    提存在案，聲請人亦先後辦理假扣押程序及強制執行程序完成，復向台北地方法
    院對相對人提起給付價金民事訴訟，經台北地方法院以八十九年度訴字第五二二
    五號給付價金事件判決聲請人敗訴，經相對人不服提起上訴，經臺灣高等法院九
    十一年度上易字第九五六號給付價金事件受理在案，然相對人未據繳納裁判費，
    而遭駁回確定，而聲請人亦已定二十日以上之期間催告相對人行使權利而未行使
    ，為此提出股份有限公司變更登記表、鈞院八十九年度裁全金字第四二八七號民
    事裁定、八十九年度存字第二五六五號提存書、執行命令函、台北地方法院八十
    九年度訴字第五二二五號民事判決、鈞院九十一年度全聲字第四一六號民事裁定
    、存證信函暨其回執均影本各一件，聲請發還擔保金等語。
三、經查聲請人上開主張，經本院依職權調閱本院八十九年度裁全字第四二八七號、
    八十九年度執全字第二二二一號保全程序暨執行卷、八十九年度存字第二五六五
    號擔保提存卷及九十一年度全聲字第四一六號撤銷假扣押卷、台北地方法院八十
    九年度訴字第五二二五號給付價金訴訟卷、臺灣高等法院九十一年度上易字第九
    五六號給付價金訴訟卷查明無訛。是聲請人之聲請意旨核與民事訴訟法第一百零
    四條第一項第三款前段規定相符，應予准許。
四、爰依民事訴訟法第九十五條、第七十八條，裁定如主文。
中      華      民      國    九十二    年      九      月     三十     日
                                    臺灣板橋地方法院民事第三庭
~B法      官  劉以全
右為正本係照原本作成
如對本裁定抗告須於裁定送達後十日內向本院提出抗告狀
中      華      民      國    九十二    年      九      月     三十     日
~B法院書記官  王苑琦


司法院資訊處製作；財團法人民間司法改革基金會備份。
